臺灣板橋地方法院交通事件裁定　　　　100年度交聲字第240號
原處分機關　交通部公路總局臺中區監理所彰化監理站
異　議　人
即受處分人　粘福忠
上列異議人即受處分人因違反道路交通管理處罰條例事件，對交
通部公路總局臺中區監理所彰化監理站於民國99年 9月28日所為
之處分（原處分案號：彰監四字第裁64-C00000000號）聲明異議
，經臺灣彰化地方法院於99年11月30日裁定（99年度交聲字第11
32號）管轄錯誤而移送，本院裁定如下：
    主  文
異議駁回。
    理  由
一、原處分意旨略以：異議人即受處分人粘福忠於民國99年8月9
    日中午12時51分許，騎乘牌照號碼 GJD-239號普通重型機車
    ，行經臺北縣三重市（現改制為新北市三重區○○○路 ○段
    與自強路口處，因駕車行經有燈光號誌管制之交岔路口闖紅
    燈（三和路 2段紅燈左轉自強路），經臺北縣（現改制為新
    北市）政府警察局三重分局執勤警員攔停，並當場以臺北縣
    政府警察局北縣警交大字第 C00000000號舉發違反道路交通
    管理事件通知單（下稱舉發通知單）舉發之，異議人嗣遵期
    於該舉發通知單所載之應到案日期前即99年 8月12日到案陳
    述意見，然經原處分機關即交通部公路總局臺中區監理所彰
    化監理站審查後，認異議人確有上開道路交通之違規行為，
    乃於99年9月28日依道路交通管理處罰條例第53條第1項、第
    63條第 1項等規定，以彰監四字第裁64-C00000000號裁決書
    裁處異議人罰鍰新臺幣（下同）1,800元，並記違規點數3點
    等語。
二、異議意旨略以：異議人於上開時間，確有騎車行經三和路與
    自強路口，惟見三和路為綠燈，乃直接左轉至自強路而當場
    被警員攔下，其未闖紅燈，亦不會拿自己生命開玩笑，且警
    員當場係告知其係機車未依規定二段式左轉而違規，顯與事
    實不符，其無法接受警員以此方式欺騙無辜用路人，為此具
    狀聲明異議，請求撤銷原處分云云。
三、按法院受理有關交通事件，準用刑事訴訟法之規定；其處理
    辦法，由司法院會同行政院定之；聲明異議事件之處理，除
    準用刑事訴訟法有關規定外，依本辦法之規定處理之，道路
    交通管理處罰條例第89條暨道路交通事件處理辦法第 3條分
    別定有明文。第按法院受理有關道路交通聲明異議事件，固
    準用刑事訴訟法規定，惟刑事訴訟係國家對特定人之特定事
    實，責由法院為確定具體刑罰權之存否而進行之程序，法院
    與被告乃係裁判者與被裁判者之關係，是刑事案件之本質係
    對人民之人身自由等基本權利予以限制甚至剝奪，國家乃設
    有刑事訴訟程序以保障人民基本權利，並以實體真實、法定
    程序與法和平性為其三大目的，對於具體刑罰權之存否，則
    以嚴格證明法則、傳聞法則等作為事實認定之基礎，並以嚴
    謹而慎重之正當法律程序確保實體正義；反觀行政裁決機關
    於道路交通違規事件對應受處分人所為之處罰，其法定性質
    既屬行政罰，道路交通違規事件之本質係屬行政事件，著毋
    庸疑，而就行政事件之事物本質言，其具有權力規制作用性
    高、案件反覆且頻繁發生、法益侵害性較小等重要特徵，故
    其司法救濟如一概以嚴謹而慎重之刑事訴訟程序為之，則與
    其本質尚有未盡相符之處，且「準用」雖係立法者之用法指
    示，然仍須以準用者與被準用者間，二者事物本質相同或相
    類似之部分，方有比附援引之基礎，是刑事訴訟法於證據章
    所定，舉如第154條之無罪推定原則、第158條之2至第158條
    之4證據排除法則、第159條第1項之傳聞法則及第164條以下
    之證據調查程序等，即與屬行政秩序罰之交通違規裁罰本質
    不合，應非法院受理有關道路交通聲明異議事件所得準用之
    。再按舉發通知單之製作乃警察或公路監理機關居於統治權
    之地位，告發特定用路人違反道路交通管理處罰條例之具體
    行為所作成之單方行政行為，而受舉發人收受舉發通知單後
    ，除自行依期限履行該舉發通知單所科處之行政義務外，尚
    須遵期到案陳述或聽候裁決，此對受舉發人而言，舉發通知
    單無疑已對其產生一定之作為義務，倘未履行此到場義務者
    ，裁決機關得逕行裁決，進而影響其實體權利（如據此決定
    罰鍰科處之額度等），是舉發通知單自屬行政程序法所明定
    之行政處分（即學理上所謂之「暫時性行政處分」，另臺灣
    高等法院臺南分院94年度交抗字第 103號裁定亦同斯旨可參
    ），然舉發通知單雖屬行政處分，但對受舉發人之權利義務
    尚未生終局之效果，而須迨受舉發人自動履行該舉發通知單
    所科予之行政義務或裁決機關之裁決書作成後，受舉發人之
    權利義務受規制狀態始生終局而確定之法律效果。至該裁決
    書作成後，原舉發通知單對受舉發人所產生之權利義務規制
    作用，既已被裁決書取而代之，則該舉發通知單究係溯及自
    始失效，抑或裁決書作成後失其效力，仍應視裁決書是否維
    持舉發通知單之認事用法而定；亦即，裁決書如與原舉發通
    知單為同一內容之處分者，意謂該舉發通知單之認事用法俱
    屬無誤，依行政程序法第 125條規定，原舉發通知單應自裁
    決書作成之日起失其效力；倘若裁決書認原舉發通知單形式
    上或內容上有瑕疵，惟該瑕疵並非明顯重大，亦非輕微而不
    影響舉發內容者，裁決機關如撤銷該舉發通知單並自為決定
    時，依行政程序法第 118條規定，該舉發通知單應溯及自始
    失其效力。準此，毋論裁決機關是否維持原舉發通知單之舉
    發程式及內容，該舉發通知單至遲應於裁決書作成時即失其
    效力，是在法院受理道路交通聲明異議事件中，原舉發通知
    單本已失其行政處分之效力，遑論該舉發通知單在司法救濟
    程序中受有何行政處分適法性之推定（即行政處分公定力、
    公信原則或公務員為公法上行為具有公信力原則，按此等原
    則均誤將行政作用法與行政救濟法混為一談，導致行政爭訟
    舉證責任在違反法律保留下產生倒置效果，而牴觸憲法位階
    之法治國原則，殊已為現代法治國家所摒棄毋用）或實質證
    據力之適用，惟該舉發通知單雖屬親身執行交通勤務之警員
    或交通監理人員所製作非具職務例行性之書面陳述，而屬傳
    聞證據，然揆諸上揭說明，仍得作為法院審認受處分人有裁
    決書所載交通違規事實之佐證資料。另按行政救濟程序舉證
    責任之分配，現今學說與實務已不採行政處分公定力理論，
    而係承認行政訴訟上當事人之法對等性觀念，認行政救濟程
    序之舉證責任分配，應採民事訴訟程序上之舉證責任分配原
    則，故而87年10月28日修正公布之行政訴訟法第 136條即明
    文準用民事訴訟法第 277條舉證責任分配之規定。申言之，
    行政訴訟之審理既採職權調查主義，並無證據提出責任，故
    所謂之舉證責任即係客觀舉證責任，乃指經法院審理結果，
    事實仍陷於真偽不明時，其有將事實不明轉化為終局法律效
    果及將事實無法證明之不利益分配於當事人間之功能，此既
    係法院在自由心證已無法盡認定事實之功時出現，故而當證
    明度要求愈高，法院之心證愈不易形成，舉證責任愈有其運
    作之空間，又負擔處分因有依法行政之高度要求，原則上應
    由行政機關負舉證責任，除非法律明文規定，否則舉證責任
    不能任意移轉予受處分人負擔，惟為減輕行政機關於特定事
    件舉證上之負擔與困難，法院透過事實上推定、表見證明或
    當事人協力義務等之運用，使處分要件事實不致陷於真偽不
    明，避免舉證責任裁判過度浮濫，此並不違反舉證責任分配
    應抽象預定之法治國原則要求，是道路交通管理處罰條例第
    89條及道路交通事件處理辦法第 3條雖規定聲明異議事件之
    處理「準用」刑事訴訟法，然現今行政訴訟相關法制既已完
    備，且上開法文既明定為「準用」，則就與前揭舉證責任分
    配原則相抵觸部分，自不在準用之列，矧若依刑事訴訟法有
    關證據法則之規定，則行政機關就異議人有違規事實所須負
    之舉證證明度即應更高，而須達到一般人均能確信，且無合
    理懷疑之程度，此與道路交通事件具有行政事件之本質顯難
    謂相契合。另按證人係指在他人之交通違規聲明異議事件中
    ，陳述自己所見所聞具體事實之人，為證據之一種，有其不
    可替代性，證人就其目擊受處分人處分要件事實所為指認之
    供述證據，如綜合其於案發當時所處之環境，已足資認定確
    能對該受處分人觀察明白、認知受處分人行為之內容，該事
    後依憑證人之知覺及記憶所為之供述客觀可信，於供述過程
    中所可能形成之記憶污染、誤導判斷等，均已排除，其供述
    即非不得採為證據。質言之，行政機關對於用路人之行為有
    所處罰，必須先舉證證明行政機關業已踐履相關正當法律程
    序，且受處分人應受處罰之交通違規事實存在，惟行政機關
    對於前開應為舉證證明事項，法院非不得以依法執行交通勤
    務之人員，依據調查人證之法定程序，使其就親歷事實提供
    不可替代之證明方法，倘異議人就行政機關已為相當證明之
    前開事項，猶主張欠缺主觀歸責條件或為其他抗辯，即須就
    其所辯提出反證，事屬當然。復參諸道路交通違規處罰事件
    所需之蒐證狀態多稍縱即逝，且除當場以科學儀器取得證據
    資料外，事後通常難以舉發人以外之其他證據方法還原現場
    真實狀態，而現場舉發之警員係代表國家執行道路交通安全
    與秩序之維護，並就違規行為為告發等公權力之公務員，倘
    逕予否定渠證人適格，恐有礙於真實之發現，且悖於道路交
    通安全與秩序維護之目的，況以舉發警員為法院證據調查程
    序之證人，不但得令渠承擔具結之義務，異議人尚得對之為
    對質詢問，確保異議人之程序參與機會。準此，舉發現場之
    警員在法院受理道路交通聲明異議事件中，應仍具有證人適
    格。又法院對於舉發警員證詞真實性之評價，即證據證明力
    部分，除如有相當事證可認該執行公權力之公務員所體認察
    知之處分要件事實顯屬錯誤或違背論理法則、經驗法則，或
    該公務員執行職務時有違法失職或濫權等情事，而得認該證
    人所見聞之事實無足為憑，不予採信外，法院本應依調查所
    得，綜合全卷事證，而在論理法則、經驗法則下，為渠證言
    證明力之評價。惟按證人之證詞具有特殊性，與物證或文書
    證據之客觀性、不變性不同，而人類對於事物之注意與觀察
    ，本侷於先天能力之限制，未必能如攝影機或照相機般，對
    周遭所發生或親身經歷之事實均能機械式準確無遺地捕捉，
    亦未必能洞悉事實發生過程之每一細節及原始全貌，況常人
    對於過往事物之記憶，隨時日之間隔而漸趨模糊或有失精確
    ，自難期渠能如錄影重播般，將過往事物之原貌完全無遺地
    呈現。此外，因個人教育程度、生活經驗、語言習慣之不同
    ，渠表達意思之能力與方式，亦容易產生差異，故供述證據
    常受陳述人個人觀察與認知事物能力、記憶存取與退化程度
    、言語表達與描述能力、誠實意願、利害關係、用字遣詞嚴
    謹程度、對所詢問題理解力、主觀好惡與情緒作用等不同，
    而有對相同事物歧異供述之情形發生，是此歧異之原因，未
    必絕對係出於虛偽或記憶受外力污染所致（最高法院92年度
    臺上字第4387號、99年度臺上字第6656號判決意旨可參），
    而證據之證明力，依法係委由法官評價，由法官本於生活經
    驗上認為確實之經驗法則及理則上當然之論理法則以形成確
    信之心證。是以，心證之形成，由來於證據資料之綜合推理
    作用，一種證據，不足形成正確之心證時，即應調查其他證
    據。如何從無數之事實證據中，擇取最接近事實之證據，此
    為證據之評價問題。倘將各項證據予以割裂，單獨觀察，分
    別評價，或針對證人之陳述，因枝節上之差異，先後詳簡之
    別，即悉予摒棄，此證據之判斷自欠缺合理性而與事理不侔
    ，即與論理法則有所違背。再證人之陳述有部分前後不符時
    ，或因記憶淡忘，或因其他事由所致，究竟何者為可採，法
    院仍得本其自由心證予以斟酌，非謂一有不符或矛盾，即應
    認全部均為不可採信，尤以其對事實發生經過之關鍵事項所
    為陳述，若果與真實性無礙時，則仍非不得予以採信，最高
    法院74年臺上字第1599號判例暨90年度臺上字第6078號、95
    年度臺上字第1366號判決意旨足資覆按。況人之記憶有限，
    常隨時間之經過而有所遺忘，自不能期待證人刻意記憶各項
    細節，是證人事後所為回憶難免略有模糊之處，當不得因指
    述之細節稍有不同，逕認渠證言不足為採，合先敘明。
四、次按駕駛人駕駛車輛或行人在道路上，應遵守道路交通標誌
    、標線、號誌之指示、警告、禁制規定，並服從執行交通勤
    務之警察或依法令執行指揮交通及交通稽查任務人員之指揮
    。前項道路交通標誌、標線、號誌之指示、警告、禁制規定
    、樣式、標示方式、設置基準及設置地點等事項之規則，由
    交通部會同內政部定之；汽車（包括機器腳踏車）駕駛人，
    行經有燈光號誌管制之交岔路口闖紅燈者，處1,800元以上5
    ,400元以下罰鍰；汽車駕駛人有第53條情形者，除依原條款
    處罰鍰外，並予記違規點數3點，道路交通管理處罰條例第4
    條、第3條第8款、第53條第1項、第63條第1項第 3款各有明
    定。再按本條例之罰鍰基準、舉發或輕微違規勸導、罰鍰繳
    納、向處罰機關陳述意見或裁決之處理程序、分期繳納之申
    請條件、分期期數、不依限期繳納之處理、分期處理規定及
    繳納機構等事項之處理細則，由交通部會同內政部定之，道
    路交通管理處罰條例第92條第 4項亦定有明文。基此法律保
    留之授權，而依違反道路交通管理事件統一裁罰基準及處理
    細則第2條第2項所訂定之「違反道路交通管理事件統一裁罰
    基準表」規定，汽車駕駛人，行經有燈光號誌管制之交岔路
    口闖紅燈，機器腳踏車駕駛人於期限內繳納或到案聽候裁決
    者，處罰鍰1,800元，並記違規點數3點。而前揭處理細則第
    44條第 1項前段規定，違反道路交通管理事件行為人，未依
    規定自動繳納罰鍰，或未依規定到案聽候裁決，處罰機關應
    依基準表於舉發通知單送達且逾越應到案期限60日後之 3個
    月內，逕行裁決之，且一律依上揭基準表所定之金額處以罰
    鍰，此屬法律授權主管機關就裁罰事宜所訂定之裁量基準，
    其罰鍰之額度並未逾越法律明定得裁罰之上限，且寓有避免
    各行政機關於相同事件恣意為不同裁罰之功能，亦非法所不
    許，此據司法院大法官著有釋字第511號解釋闡述甚明。
五、經查：
(一)證人朱信建於本院100年5月9日調查時結證：「（問：你於9
    9年8月9日中午12時至下午1時間，在何單位與何人在何處執
    行何勤務？）在新北市三重分局警備隊擔任警員，當時我在
    三和路與自強路那邊執行交通告發勤務，只有我一個人」、
    「（問：本件舉發通知單是否為你所製作？〈提示本件之舉
    發通知單並告以要旨〉）是的」、「（問：你發現異議人違
    規時，你所站立的位置在何處？〈提示異議人今日所庭呈之
    照片及本院卷第16頁照片令其辨認〉）如同我以藍筆在照片
    上所圈記之處，我站在自強路上」、「（問：異議人到底是
    從什麼路到什麼路左轉？）異議人從三和路左轉至自強路」
    、「（問：你如何認定異議人騎車紅燈左轉？）自強路是綠
    燈，三和路一定是紅燈，我看到自強路是綠燈，異議人還從
    三和路騎摩托車左轉過來」、「（問：如何確認你於本件並
    無誤判之情形？）因為自強路是綠燈，我可以很清楚的看見
    自強路的號誌，當時綠燈號誌亮起5、6秒，他就騎過來了」
    、「（問：異議人當時騎車通過該路口時，有無先行停等之
    動作？）他直接轉過來，沒有做停等的動作」、「（問：異
    議人當時紅燈左轉時之車速如何？）車速不是很快，大概時
    速20、30公里左右慢慢騎過來」、「（問：異議人當時所駕
    車輛之車種及外觀特徵為何？有無附載其他人？）異議人當
    時騎乘普通重型機車，車子的外觀我忘記了，沒有附載其他
    人」、「（問：當時該路口之車流量、氣候、天色及照明如
    何？）車流量不大、晴天、天色良好」、「（問：異議人遭
    攔停後，有無為任何特別之動作？）我有告知他他闖紅燈，
    他說他是未依規定兩段式左轉，開完單之後他就走了」、「
    （問：當時是否有向異議人說明其係違反機車兩段式左轉而
    違規？）沒有，我是說這裡不用兩段式左轉」等語明確，顯
    見證人朱信建係於天氣晴、白晝、光線充足、視野良好、車
    流量不大，異議人所騎乘之普通重型機車前方並無其他障礙
    或遮蔽物，而在路口號誌運作正常，且無其他物體堪以遮蔽
    號誌下，以充分之時間，距案發路口號誌不遠而可輕易目觀
    之距離，用定點目視觀察之執勤方式，瞭解該路口之號誌燈
    號運作與時相交替變換情形，並確實掌握異議人之行車動線
    ，察知異議人所騎乘之上開機車，在其行向路口之紅燈號誌
    未變換為綠燈前，即逕行超越路口停止線，而有闖越該紅燈
    號誌並左轉行進之違規情事，復以視線緊盯方式，在異議人
    前方立即攔停，並予當場舉發，是證人朱信建既親眼目睹異
    議人騎車行經該路口闖越紅燈號誌左轉行進，並對事發經過
    到庭證述翔實，渠對異議人闖紅燈之違規行為確有明確之目
    擊與印象，本件因視覺錯誤致生誤判之可能性亟屬低微，益
    徵上開證人於舉發當時確已目睹、體驗異議人駕車行經該路
    口確有闖紅燈左轉行進之行為，渠所認知之事實並未有何違
    誤之處，所述亦與常情事理未相背悖，當非基於猜測或誤認
    而舉發異議人之闖紅燈行為，復衡諸該證人身為依法執行職
    務之警員，渠執行公務時，本即受有行政責任之監督與考核
    ，嗣以證人身分到庭具結作證，尤係以刑事責任擔保渠證言
    之真實性，衡情當無為公務績效或其他原因而構詞誣賴異議
    人或以虛構之違規事實陷害之，因而自受行政懲處，甚至偽
    證罪責之理，且異議人亦未曾主張或陳明警員朱信建與其有
    何糾葛怨隙，另遍查卷內資料，猶無任何積極證據堪以證明
    該證人之前開陳述係屬虛偽不實，亦無何足以令人懷疑該證
    人之證述為不可採之品性證據等事證存在，是前揭證人固為
    本件執勤、發覺、攔停及製單告發異議人交通違規事實之警
    員，然揆諸上開說明，渠在本院受理本件道路交通聲明異議
    事件中，仍具有證人適格，且渠就親身經歷體認之事實為陳
    述，明確證稱異議人騎乘前揭機車，於案發時、地確有闖紅
    燈左轉行進之交通違規情事至明，渠所述內容尚無不合情理
    或違背經驗法則之處，且依當時天候、視線、路況與號誌時
    制設計等客觀狀況，亦無任何錯看或因視差誤判之虞，上開
    所述當可採信，而得採為本院判斷參酌之憑據。此外，並有
    臺北縣政府警察局三重分局99年9月6日北縣警重交申字第09
    90042371號函文、新北市政府交通局100年3月23日北交工字
    第1000275100號函文及所附路口號誌時制計劃、臺北縣政府
    警察局北縣警交大字第 C00000000號舉發通知單、車號查詢
    重型機車車籍列印資料各1份、新北市政府警察局三重分局1
    00年3月3日新北警重交申字第1000009501號函附之舉發違規
    路口全景彩色照片2張、異議人庭呈之路口全景彩色照片3張
    等件在卷可資佐憑，異議人亦自承其於上開時間，確有騎車
    行經三和路與自強路口，並由三和路直接左轉至自強路，且
    當場被警員攔下等語在卷，足認異議人於99年8月9日中午12
    時51分許，騎乘牌照號碼 GJD-239號普通重型機車，行經臺
    北縣三重市○○路 ○段與自強路口處，因駕車行經有燈光號
    誌管制之交岔路口闖紅燈（即三和路 2段紅燈左轉自強路）
    之違規行為，經斯時執行交通舉發勤務警員朱信建目擊之，
    而當場攔停製單舉發等事實，咸屬信而有徵。至證人朱信建
    於本院調查時，雖曾陳稱異議人係從自強路左轉三和路，當
    時自強路係紅燈，三和路則為綠燈云云，然此無非係案發已
    久，渠當因記憶淡忘致為此陳述，揆諸上開說明，尚不得僅
    以此枝節之微訾，遽以斷定證人朱信建有誤判異議人闖紅燈
    之虞，率而將渠證詞悉予摒棄不採。異議人猶徒執己見，對
    上開證人所述濫事爭辯，尚不足動搖該證人結證之憑信性，
    又未能適時提出足以推翻原處分之具體客觀事證為據，是其
    所辯，非有理由，自非可採。
(二)異議人另以其不會拿自己生命開玩笑而闖紅燈等情詞置辯，
    然其所稱之詞，核與其騎乘機車是否闖越紅燈並無絕對必然
    之關係，異議人徒以一己主觀意見，主張其未闖越紅燈，惟
    始終未能提出任何具體事證以實其說，是其所辯，自屬空言
    ，著非可信。另予補陳者，乃考諸交通違規事件之行為態樣
    差異甚大，復多為瞬間即逝之行為，若強制要求交通違規之
    舉發應全面利用科學儀器，以取得證據資料為憑，則非但所
    費不貲，亦有執行層面實際上之困難，衡諸成本效益考量，
    殊屬過苛之要求，況且道路交通管理處罰條例就交通違規當
    場舉發者，並未採取法定證據主義，法院自不得在法無明文
    下，另設此等證據方法之限制，是若現場舉發警員係親眼見
    聞違規之經過，並經以證人身分具結後在法院為證述，仍不
    失為認定交通違規事實有無之證據方法，此已敘述如前。從
    而，本件異議人究有無闖紅燈之交通違規行為，自應審酌個
    案具體情狀，依證據法則之調查方法進行必要之調查。又按
    警員舉發交通違規，係依道路交通管理處罰條例授權所為之
    職權行使，而汽、機車駕駛人違規闖紅燈之行為取締，揆其
    行為本質，多係發生於瞬間，通常委由當場執行取締違規公
    務員之認識及判斷，且必須為立即之取締作為，此乃達成維
    持交通秩序目的所必要，再依道路交通管理處罰條例之規定
    ，此種立即性之當場舉發違規，以警員親歷無誤之認知與判
    斷為已足，並無須另有其他積極佐證，如其他目擊證人或必
    須拍攝照片、攝錄影像等，始構成處分要件之規定，此乃因
    執行交通職務之公務員，係具有一定之考選資格與專業訓練
    ，且其執法對象係不特定之用路人，故其立場多具有客觀、
    公正與公平之特質，除有其他具體事證之例外情形外，尚難
    逕認其有故意誣陷或立場偏頗之虞。本件原處分機關及舉發
    警員雖未能提出異議人前揭騎車違規闖紅燈之採證照片或攝
    錄影等影像畫面過院供參，惟異議人確有於前述之時、地，
    騎乘上開機車違規闖越紅燈左轉行進，並經警當場攔停等事
    實已屬明確，是揆諸前開說明，異議人不反思己騎乘機車恣
    意闖越紅燈，將肇致自身及他人生命、身體及財產安全可能
    受害之高度危險，猶執似是而非之語強詞置辯，容非健全法
    治社會所應有之正確觀念與態度，特此指明。
(三)再按違反行政法上義務之行為非出於故意或過失者，不予處
    罰，行政罰法第 7條雖有明定，但應受行政罰之行為，僅須
    違反禁止規定或作為義務，而不以發生損害或危險為其要件
    者，推定為有過失，於行為人不能舉證證明自己無過失時，
    即應受處罰，此亦有司法院大法官釋字第 275號解釋意旨可
    資參照，又駕駛人駕駛車輛在道路上，應遵守道路交通標誌
    、標線、號誌之指示、警告、禁制規定，此非但道路交通管
    理處罰條例第4條第1項定有明文，亦為一般用路人所已週知
    者，且異議人既已考領駕駛執照，並親自參與交通運作，本
    應知悉且有遵守上開規定之義務，是其有違反道路交通管理
    處罰條例第53條第 1項規定之闖紅燈行為，彰明較著，縱令
    異議人係一時疏忽未察而為之，惟揆諸上開說明，猶不得因
    此免除其應受行政處罰之責，併予敘明。
(四)舉發通知單本係舉發機關用以通知被舉發人交通違規之事實
    ，若警員當場填單舉發後，立即將通知聯交付被舉發人收受
    或已告知被舉發人其違規事實，自生通知之效力。是以，異
    議人於收受本件舉發通知單後，已於應到案日期前即99年 8
    月12日向原處分機關陳述意見，此有前揭舉發通知單及申訴
    書等件存卷可考，且異議人亦於聲明異議狀內自承其曾持該
    舉發通知單欲至郵局臨櫃繳費等語在卷，足徵本件之舉發程
    式業已完備，該舉發通知單並已生合法送達之效力，且異議
    人係遵期於應到案日期內到案聽候裁決乙節，同堪認定。
六、綜上所述，異議人確有於前揭時、地，騎乘普通重型機車行
    經有燈光號誌管制之交岔路口闖紅燈之違規行為，本院綜合
    審酌前開證據資料後，認臺北縣政府警察局上揭舉發內容與
    程序，殊難謂有何違法疏誤之處，是原處分機關依道路交通
    管理處罰條例第53條第1項、第63條第1項第 3款及違反道路
    交通管理事件統一裁罰基準表之規定，裁處異議人罰鍰1,80
    0元，並記違規點數3點之處分，核無不當，異議人既未能提
    出對其有利之具體客觀事證供本院調查，徒以一己之見，空
    言置辯，信口指摘原處分不當，求予撤銷，為無理由，應予
    駁回。
七、據上論斷，應依道路交通管理處罰條例第87條第 2項、第89
    條，道路交通事件處理辦法第18條，裁定如主文。
中    華    民    國    100    年    9    月    30    日
                  刑事第十四庭  法  官  劉正偉
上列正本證明與原本無異。
如不服本裁定，應於裁定送達後五日內敘明抗告理由，向本院提
出抗告狀。
                                書記官  陳慧津
中    華    民    國   100    年    9     月    30    日